【裁判字號】    90,訴緝,59
【裁判日期】    900829
【裁判案由】    違反藥事法
【裁判全文】
臺灣桃園地方法院刑事判決                            九十年度訴緝字第五九號
    公  訴  人  臺灣桃園地方法院檢察署檢察官
    被      告  甲○○
右列被告因違反藥事法案件，經檢察官提起公訴（八十九年度偵字第一０七九二號）
，本院判決如左：
    主  文
甲○○輸入禁藥，處有期徒刑伍月。緩刑貳年。
    事  實
一、甲○○明知含有ＤＩＡＺＥＰＡＭ或ＢＩＳＡＣＯＤＹＬ藥品成分之藥物，應經
    主管機關行政院衛生署核發許可，始得輸入；安非他命類藥品則為該署於民國六
    十九年十二月八日以衛署藥字第三０一一二四號函公告禁止輸入之禁藥，仍希冀
    僥倖，而基於輸入禁藥之犯意，趁至泰國旅遊之便，於八十八年二月初某日，在
    泰國曼谷不詳地點，無償接受年籍姓名不詳綽號「阿品」之成年男子委託，將供
    減肥用，如附表編號一所示含ＰＨＥＮＴＥＲＭＩＮＥ成分，為安非他命類藥品
    之灰底紅蓋膠囊藥丸（毛重一千九百五十公克）、如附表編號二所示含ＦＥＮＦ
    ＬＵＲＡＭＩＮＥ成分，為安非他命類藥品之圓形淺紫錠藥丸（毛重六百公克）
    、如附表編號三所示含ＤＩＡＺＥＰＡＭ西藥成分之淺橙糖衣錠一包（毛重五百
    公克）、及如附表編號四所示含ＢＩＳＡＣＯＤＹＬ西藥成分之圓形淺橙錠一包
    （毛重七百五十公克），連同附表編號五、六、七號所示其餘不含禁藥成分之藥
    丸一包（毛重共一千九百二十公克），以塑膠袋密封包裝後夾藏於所攜行李底層
    ，而於八十九年二月三日，自泰國搭機入境桃園中正機場，將上開藥丸私行輸入
    台灣。旋於當日通關入境時，為財政部台北關稅局（下稱台北關稅局）稽查人員
    查獲，當場並扣得上開藥丸一大包（已經台北關稅局沒入）。
二、案經台北關稅局移送台灣桃園地方法院檢察署檢察官偵查起訴。
    理  由
一、訊據被告甲○○對右揭事實除辯稱：伊帶這些減肥藥是幫人帶，不知道是禁藥云
    云，餘均坦承不諱。經查，被告於前揭時地受人之託，而未經許可，私帶上開藥
    丸入境之事實，業據其自承在卷，並有中華民國入境旅客申報單、臺北關稅局扣
    押貨物、運輸工具收據及搜索筆錄各一份附卷、如附表所示之藥丸一包扣案可資
    佐證。再者，扣案藥丸經送行政院衛生署藥物食品檢驗局鑑定結果，認附表編號
    一所示之灰底紅蓋膠囊藥丸含ＰＨＥＮＴＥＲＭＩＮＥ成分，附表編號二所示之
    圓形淺紫錠藥丸含ＦＥＮＦＬＵＲＡＭＩＮＥ成分，均屬安非他命類藥品；另附
    表編號三所示之淺橙糖衣錠含ＤＩＡＺＥＰＡＭ西藥成分，附表編號四所示之圓
    形淺橙錠一包含ＢＩＳＡＣＯＤＹＬ西藥成分，有行政院衛生署八十九年六月二
    十七日衛署藥字第八九０三三三八八號函暨所附該署藥物食品檢驗局鑑驗成績書
    、八十九年十一月二十四日管證字第八九七五三號函附卷可稽，前二者業經行政
    院衛生署公告為禁止使用之藥品，後二者為未經核准輸入之藥品，被告且自承非
    屬自用，依藥事法第二十二條第一、二項規定，均為禁藥。被告所攜藥丸數量不
    少，卻未事先申請許可輸入，亦未於通關時辦理申報，顯係明知該等藥丸有遭查
    禁之虞，仍希冀僥倖闖關，所辯不知為禁藥云云，顯不足取。綜上所述，本件事
    證明確，被告犯行堪以認定。
二、按經中央衛生主管機關明令公告禁止製造、調劑、輸入、輸出販賣或陳列之毒害
    藥品，及未經核准擅自輸入之藥品，均屬禁藥，藥事法第二十二條第一款、第二
    款分別訂有明文。核被告甲○○未經許可，私行攜帶上開禁藥入境之所為，係犯
    藥事法第八十二條第一項之輸入禁藥罪。爰審酌被告非法輸入之禁藥品類、數量
    甚多、惟係受人所託，又未收取代價，所生危害不大，且犯後坦承犯行，態度良
    好等一切情狀，量處如主文所示之刑，以資懲儆。又被告前未曾受有期徒刑以上
    刑之宣告，有台灣高等法院被告全國前案紀錄表一紙在卷可稽，其因一時失慮，
    致罹刑典，經此教訓，當知所警惕，應無再犯之虞，本院因認其刑以暫不執行為
    適當，爰併宣告緩刑二年，以啟自新。扣案禁藥紅灰色膠囊四千四百二十三顆業
    經臺北關稅局沒入，有該局處分書一紙在卷足憑，參酌司法院院字第二八三二號
    解釋，爰不宣告沒收。
據上論斷，應依刑事訴訟法第二百九十九條第一項前段，藥事法第八十二條第一項，
刑法第十一條前段、第七十四條第一款，判決如主文。
本案經檢察官陳美華到庭執行職務。
中        華        民        國    九十    年    八    月    二十九    日
                                    臺灣桃園地方法院刑事第五庭
                                        法  官      陳彥宏
右正本證明與原本無異。
如不服本判決，應於送達後十日內，向本院提出上訴狀。
                                        書記官      翁其良
中        華        民        國    九十     年    八    月   二十九    日
        附表
┌──┬──────┬───────┬────────────┐
│編號│扣案不明藥丸│重          量│備                    註│
├──┼──────┼───────┼────────────┤
│一  │灰底紅蓋膠囊│一千九百五十公│含Phentermine安非他命類 │
│    │            │克            │藥品成分                │
├──┼──────┼───────┼────────────┤
│二  │圓形淺紫錠  │六百公克      │含Fenfluramine安非他命類│
│    │            │              │藥品成分                │
├──┼──────┼───────┼────────────┤
│三  │淺橙糖衣錠  │五百公克      │含Diazepam西藥成分      │
├──┼──────┼───────┼────────────┤
│四  │圓形淺橙錠  │七百五十公克  │含Bisacodyl西藥成分     │
├──┼──────┼───────┼────────────┤
│五  │橢圓形淺紫錠│四百二十公克  │未檢出                  │
├──┼──────┼───────┼────────────┤
│六  │方圓形淺橙錠│八百四十公克  │未檢出                  │
├──┼──────┼───────┼────────────┤
│七  │粉紅色錠    │六百六十公克  │未檢出                  │
└──┴──────┴───────┴────────────┘
論罪法條：藥事法第八十二條第一項
第八十二條
製造或輸入偽藥或禁藥者，處七年以下有期徒刑，得併科新臺幣十五萬元以下罰金。
犯前項之罪，因而致人於死者，處無期徒刑或七年以上有期徒刑，致重傷者，處三年
  以上十年以下有期徒刑。
第一項之未遂犯罰之。


司法院資訊處製作；財團法人民間司法改革基金會備份。
